臺灣板橋地方法院民事判決　　　　　　　94年度訴字第1376號
原　　　告　遠雄人壽保險事業股份有限公司
法定代理人　辛○○
訴訟代理人　廖世昌律師
　　　　　　陳岳瑜律師
　　　　　　王俊翔律師
　　　　　　庚○○
　　　　　　乙○○
被　　　告　甲○○
訴訟代理人　魏千峰律師
複　代理人　洪育仁律師
　　　　　　林俊宏律師
上列當事人間請求侵權行為損害賠償事件，經本院於民國96年7
月18日言詞辯論終結，判決如下：
    主  文
原告之訴駁回。
訴訟費用由原告負擔。
    事實及理由
一、原告起訴主張：
(一)、訴外人盧霈妤（原名盧惠卿）前為原告臺南分公司百誠通訊
    處之保險業務員，被告則為鴻安保險經紀人股份有限公司（
    下稱鴻安公司）之業務員。盧霈妤於民國90年1 月間，向訴
    外人戊○○、丁○○招攬保險，並分別向戊○○、丁○○收
    取新臺幣（下同）561,950 元、564,945 元之保險費，盧霈
    妤復徵得被告同意，以被告之名義擔任上述二份保單之招攬
    人。原告於90年1 月16日收受由鴻安公司送件，以被告名義
    所招攬之戊○○、丁○○之要保書、戊○○、丁○○與訴外
    人壬○○之送金單及以彰化商業銀行三民分行為付款人、票
    據號碼BE0000000 號、發票日期為90年2 月28日、票面金額
    2,242,095 元之支票1 紙（下稱支票1 號），經原告審核後
    ，分別於90年2 月13日、90年2 月14日核保戊○○、丁○○
    之保險契約。惟因原告並未通過壬○○保險契約之核保，而
    支票1 號係用以繳交戊○○、丁○○、壬○○三人之保險費
    （即三人共票之情形），故原告保費部於90年2 月16日通知
    鴻安公司壬○○未予核保之情事，請鴻安公司轉知戊○○、
    丁○○另繳交其二人部分合計1,126,895 元之保費，並向會
    計部申請抽票，作為日後將支票1 號退還鴻安公司之準備。
    詎盧霈妤竟於保險契約內容變更申請書上之要保人、被保險
    人欄偽造戊○○、丁○○之簽名，表示該二人欲均欲縮小保
    險金額，縮小後繳交之保險費分別為18,970元、20,120元，
    被告未經查核，即於該二人之保險契約內容變更申請書上簽
    名，並透過鴻安公司將該二人之保險契約內容變更申請書送
    予原告，致原告誤認戊○○、丁○○二人確有縮小保額之意
    願，經原告於90年4 月10日同意變更保險金額，而退還支票
    1 號，另接受被告所繳交以彰化商業銀行三民分行為付款人
    、票據號碼0000000 號、發票日期為90年3 月15日、票面金
    額為39,090元之支票（下稱支票2 號）。
(二)、按因故意或過失，不法侵害他人之權利者，負損害賠償責任
    。數人共同不法侵害他人之權利者，連帶負損害賠償責任。
    民法第184 條第1 項前段、第185 條第1 項前段分別定有明
    文。盧霈妤以上述偽造戊○○、丁○○簽名之方式縮小保額
    ，詐騙原告退還支票1 號，進而侵占該紙支票，不法侵害原
    告之財產權，致原告受有保險金額變更前後保費差額之損害
    1,087,805元（即561,950 ＋564,945 －18,970－20,120＝
    1,087,805） 。被告未經查核，逕於系爭二份保險契約內容
    變更申請書簽名，致原告誤信該等申請書為真正，並誤信被
    告有實際參與、瞭解要保人確有縮小保額之意願並詳加說明
    ，致原告核准縮小保額並將支票1 號退回，足見盧霈妤之偽
    造文書行為與被告未經查證即於見證人簽章欄簽名之行為，
    係造成原告損害之共同原因，被告自應與盧霈妤負共同侵權
    之損害賠償責任。
(三)、又系爭保險契約要保書之業務同仁說明事項欄已載明「上列
    招攬報告書，係本人面見要、被保險人詳實說明要保書及告
    知書之各項詢問事項、並確實交予保單條款、投保人須知及
    要保書填寫說明，且由要、被保險人及相關人親自填寫並簽
    章無訛，如有虛偽、隱匿情事致保險公司遭受損害時，願負
    賠償責任，特此聲明。」等語，且經被告於該欄位之業務員
    、見證人處簽名，應認被告於系爭戊○○、丁○○與原告所
    簽訂之保險契約中，已與原告成立契約關係，即被告向原告
    擔保有盡其「面見要、被保險人詳實說明要保書及告知書之
    各項詢問事項、並確實交予保單條款、投保人須知及要保書
    填寫說明，且由要、被保險人及相關人親自填寫並簽章」之
    義務，若有虛偽、隱匿情事致原告遭受損害時，願負賠償責
    任。而本件原告所受之損害，即因被告並未實際面見要、被
    保險人詳實說明要保書及告知書之各項詢問事項、並確實交
    予保單條款、投保人須知及要保書填寫說明所致，是依上開
    條款，被告亦應負損害賠償責任。退步言之，縱認前揭要保
    書之簽名並非被告親簽，而為訴外人即被告之同事侯朵峰所
    簽，依一般經驗法則，被告與侯朵峰同任職於鴻安公司，應
    有授與侯朵峰代理權之明示或默示意思表示存在，否則侯朵
    峰應不致甘冒偽造文書之刑事責任，擅自代被告簽名，是依
    民法第224 條及代理之相關規定，該簽名之效力，應及於被
    告，被告仍應依上開條款對原告負損害賠償責任。
(四)、爰依共同侵權行為及債務不履行之法律關係，求為判決：被
    告應給付原告1,087,805 元及自起訴狀繕本送達翌日起至清
    償日止按年息百分之5 計算之利息。
二、被告則以下列情詞置辯，並聲明：請求駁回原告之訴。
(一)、原告主張被告應負共同侵權行為之損害賠償責任並無理由
 1. 本案原告之損害乃肇因於盧霈妤一人之不法行為，與被告無
    涉
    由臺灣臺南地方法院檢署檢察官94年度發查偵字第230 號、
    94年度發查偵字第473 號、94年度偵字第11357 號、94年度
    偵字第11358 號、95年度偵字第4315號、95年度偵字第4316
    號、95年度偵字第4317號起訴書之內容可知，本案純係身為
    原告職員之盧霈妤乘執行職務之便，利用不知情之被告名義
    ，佯稱戊○○、丁○○於猶豫期間內欲縮小保額，而自行偽
    造簽名，作成偽造之保險契約內容變更申請書，進而持向原
    告行使，主張上開保戶有意變更保約內容即縮小保額，並交
    付縮小保額折算後之保費予原告，而將保戶原繳交之保費款
    項予以侵占入己。另原告所提出與戊○○、丁○○所簽訂之
    協議書亦明確指出本案係因盧霈妤之不當行為所致，而由原
    告代盧霈妤先行返還該筆款項予戊○○、丁○○，戊○○、
    丁○○願將對盧霈妤之債權讓與原告等語。前開協議書乃經
    原告人員詳為調查後，始發現係原告之業務員盧霈妤所為侵
    占行為而致保戶受有損害，為填補保戶損失所為者，足見本
    案確係盧霈妤一人之不法行為，被告並無原告所稱之侵權行
    為責任，原告未對盧霈妤請求，反對被告提起本件訴訟，洵
    無理由。
 2. 原告主張其所受之損害與被告之行為欠缺因果關係
  (1)原告主張戊○○、丁○○遭變更契約而縮小保額，原告僅得
    將其已收保費之支票1 號退還予原保戶，支票1 號復遭侵占
    未交還，而造成原告之損失等語。是以，原告所稱之損害於
??支票1號遭申請抽換票據時即已發生。
  (2)依原告「新契約繳費票據作業準則」第4 條第4 點所規定之
    繳費票據申請抽撤票規範及證人丙○○、己○○之證述，原
    告僅於新契約異動導致保費變更時，始得由營業單位填寫「
    抽票申請書」辦理抽換票作業，亦即須先辦理契約變更完成
    後，始有抽換票據之問題，並由原告依該申請書之記載，將
    票據退還予該申請人。系爭抽換票據申請書既係原告保費部
    人員自行申請，原告亦未舉證說明支票1 號之流向，足見支
    票1 號並非被告申請抽換，原告亦非將支票1 號退還予被告
    ，原告所稱之損害顯與被告無關。而依前開起訴書所示，原
    告之損害係於90年2 月16日之前，遭盧霈妤變更契約而縮小
    保額時，即已發生。被告係於90年3 月7 日在不知情之情形
    下，於見證人處簽名，該變更申請直至90年4 月10日始經原
    告核保通過而生效，斯時原告之侵權行為請求權早已發生，
    原告主張之損害顯與被告之行為無涉。
  (3)原告其後雖變異前詞，改稱系爭抽換票申請書乃原告保費部
    職員因原先共票三人中之壬○○未通過核保，向會計部申請
    抽票之內部文書云云。惟縱依原告此事後翻異之詞，系爭抽
    換票申請書亦於90年2 月16日即經出納科審核並送至會計科
    ，故支票1 號應於斯時即已完成抽換票據之程式，而非至2
    個月後之90年4 月10日契約變更經原告同意生效後，始予退
    回，原告陳稱支票1 號係因變更契約縮小保額而退回並不實
    在，原告所稱之損害殊與被告無關。
 3. 原告是否受有損害尚有疑義
    原告主張系爭保險契約仍以變更前之內容為有效，依保險法
    第21條規定，保險費應於契約生效前交付之，足見保險費之
    交付為保險契約之生效要件。依此，變更前之保險契約，保
    戶必已先交付保險費予原告，其契約始得有效成立。然原告
    卻又陳稱其未收到保費，且以支票1 號所繳交之保費金額未
    經兌領，即該保險費仍未交付原告，則系爭變更前之保險契
    約是否生效實有疑問。倘系爭變更前之保險契約並未生效，
    系爭保險費應非屬原告所有，原告竟稱其受有財產權之損害
    等語，並無可取。
 4. 退步言之，無論依原告先前所稱其損害係因支票1 號遭被告
    申請抽換票據或係因被告於保險契約內容變更申請書簽名之
    行為所致，本件申請抽換票據之日期係90年2 月16日，保險
    契約內容變更申請書經原告核可之日期係90年4 月10日，距
    本件原告於94年8 月30日具狀起訴之日期，均已逾民法第
    197 條第1 項之2 年消滅時效期間，原告依侵權行為之法律
    關係請求被告賠償，顯無足採。
(二)、原告主張被告應負債務不履行之損害賠償責任亦無理由
 1. 被告乃鴻安公司之業務員，並非原告之業務員，故兩造間並
    無所謂委任或經紀人契約關係存在，原告依債務不履行之法
    律關係請求損害賠償，洵無理由。原告固又執系爭要保書之
    記載，陳稱兩造成立委任契約關係云云，然系爭要保書上之
    「甲○○」，並非被告所簽，被告亦未授權他人代為簽名，
    故兩造間確無契約關係存在。況系爭要保書乃原告與系爭保
    戶間之保險契約，原告片面主張被告因該要保書與其成立委
    任契約，應非可採。
 2. 原告又以被告與訴外人侯朵峰曾任職於同公司，逕謂被告有
    授與代理權之意思表示，進而主張侯朵峰於系爭要保書上之
    簽名之效力及於被告等語。惟代理權發生之原因有所謂意定
    代理及法定代理二者，意定代理之授與須以意思表示為之，
    通常情形係先有基本之法律關係存在，始有授權行為。原告
    並未舉證被告有何授權侯朵峰代為簽名情事，僅憑二者任職
    同一公司，即泛言指稱被告有授與侯朵峰代理權之行為或與
    侯朵峰有所謂履行輔助人之關係，顯屬無據。實則，系爭要
    保書乃原告之業務員盧霈妤與保戶所簽立，可見兩造間應無
　　任何契約關係存在。再者，如前所述，原告所稱之損害與被
　　告行為間並無何因果關係，原告主張其對被告有所謂債務不
  　履行之損害賠償請求權，亦無理由。
(三)、末者，依證人己○○所述，系爭保險契約乃經原告核保後，
    始縮小保額，原告本應另以其名義開立受款人為保戶之支票
    予保戶，以退還其差額保費，然依原告所述，其竟一反常態
    ，逕自退還原保戶所繳交之票據即支票1 號，足徵原告於抽
    換票據過程顯有內部管控之疏失。又盧霈妤本身係原告所屬
    業務員，其於90年2 月16日前利用原告內部疏未監督及審核
    ，即以縮小保額方式致本件損害發生，顯與被告無關。
三、兩造不爭執之事實
(一)、鴻安公司與原告訂有經紀人合約，約定鴻安公司得招攬原告
    之人身保險業務，並收取該業務之第一期保費。盧霈妤前為
    原告臺南分公司之保險業務員，被告則為鴻安公司之業務員
    。盧霈妤於90年1 月間，向訴外人戊○○、丁○○招攬保險
    及收取保險費。盧霈妤並透過訴外人丙○○之介紹，徵得被
    告同意，以被告之名義擔任戊○○、丁○○保單之業務員，
    此經證人丙○○到庭證述明確（見本院卷(一)第177 頁、第
    178 頁），且有原告與鴻安公司之合約書影本一份為據（見
    本院卷(一)第145 頁至第154 頁）。
(二)、戊○○、丁○○實無縮小保險金額之意願，系爭二份保險契
    約內容變更申請書上之要保人欄戊○○、丁○○之簽名均屬
    盧霈妤偽造，盧霈妤業因涉犯行使偽造私文書、詐欺取財等
    罪嫌，經臺灣臺南地方法院檢察署檢察官提起公訴，現正通
    緝中。上開二份變更申請書上見證人欄之「甲○○」簽名則
    為被告親簽，惟被告實際並未親見戊○○、丁○○，亦未向
    其二人確認有無變更保險金額之意，有系爭契約內容變更申
    請書2 份、臺灣高等法院被告前案紀錄表1 紙在卷可稽，且
    經證人戊○○、丁○○於臺灣臺南地方法院檢察署94年度發
    查偵字第230 號案件偵查中證述無訛，有該署94年度發查偵
    字第230 號、94年度發查偵字第473 號、94年度偵字第
    11357 號、94年度偵字第11358 號、95年度偵字第4315號、
    95年度偵字第4316號、95年度偵字第4317號起訴書一份存卷
    為憑（見本院卷(一)第38頁至第41頁、卷(二)第12頁至第21頁）
    。
(三)、支票2 號業由原告提示兌現，支票1 號迄今尚未兌現，有彰
    化商業銀行三民分行96年6 月25日彰三民字第09601069號回
  　函附卷可佐（見本院卷(二)第105頁）。
四、原告主張其於90年1 月16日，收受由鴻安公司送件，以被告
    名義為業務員及見證人之戊○○、丁○○之要保書、戊○○
    、丁○○與訴外人壬○○三人之送金單及支票1 號。因原告
    並未通過壬○○保險契約之核保，而支票1 號係用以繳交戊○○、丁○○及壬○○三人之保險費，故原告保費部於90年
    2 月16日請鴻安公司告知戊○○、丁○○另行繳交其二人部
    分之保險費用，並向原告會計部申請抽票，俾將支票1 號退
    還鴻安公司。惟盧霈妤竟偽造戊○○、丁○○名義之保險契
    約內容變更申請書，表示該二人欲縮小保額，被告亦未查核
    ，於該二份變更申請書上簽名，致原告誤信保戶確有縮小保
    額之意，而將支票1 號退還，另行接受被告繳交之支票2 號
    。支票1 號進而遭盧霈妤侵占，原告之財產權遭受侵害，並
    因此受有保險金額變更前後保費差額之損害1,087,805 元，
    被告未經查核即於變更申請書上簽名之過失行為，乃原告損
    害發生之共同原因，被告應負共同侵權行為責任及債務不履
    行之損害賠償責任等情。惟被告否認應負損害賠償責任，並
    以前詞置辯。
五、經查：
(一)、原告主張盧霈妤前於90年1 月間，分別向戊○○、丁○○收
    取561,950 元、564,945 元之現金保險費。原告於90年1 月
　　16日收受由鴻安公司所寄送，以被告名義擔任業務員之戊○○、丁○○之要保書、戊○○、丁○○及壬○○三人之送金
    單與支票1 號，支票1 號乃用以繳交戊○○、丁○○、壬○○三人之保險費用共2,242,095 元（戊○○、丁○○本以現
    金繳納保費予盧霈妤，然原告自鴻安公司處取得者乃支票1
    號），原告已通過戊○○、丁○○保險契約之核保。嗣後盧
    霈妤偽造戊○○、丁○○名義之變更保險契約內容變更申請
    書，表示其二人欲變更保險契約之內容即縮小保險金額，變
    更後戊○○、丁○○應繳交之保險費分別為18,970元、
    20,120 元 。該份保險契約內容變更申請書經被告於其上之
    見證人欄簽名後，由鴻安公司送件予原告，經原告於90年4
    月10日核保通過等事實，業經證人即鴻安公司之法定代理人
    己○○到庭具結證述無訛（見本院卷(二)第54頁、第55頁）及
    證人戊○○、丁○○於偵查中證稱明確，並有前述要保書、
    送金單、保險契約內容變更申請書及上揭起訴書可按（見本
    院卷(一)第29頁至第32頁、第35頁、第38頁至第41頁）。觀諸
    該等文書之內容，要保書上所載之見證人、業務員、送金單
    所載之經手人、變更申請書上所載之見證人均為被告名義，
    且要保書、變更申請書上均蓋有「鴻安公司營業人：黃慶輝
    」之長條章，變更申請書上另蓋有鴻安公司營業部人員侯朵
    峰之圓戳章，亦核與原告上開主張相符，是原告此部分主張
    ，堪認為實在。
(二)、按因故意或過失，不法侵害他人之權利者，負損害賠償責任
    。數人共同不法侵害他人之權利者，連帶負損害賠償責任。
    損害賠償之債，以有損害之發生及有責任原因之事實，並二
    者之間，有相當因果關係為成立要件，民法第184 條第1 項
    前段、第185 條第1 項前段規定及最高法院48年台上字第
    481 號判例意旨可資參照。又當事人主張有利於己之事實者
    ，就其事實有舉證之責任，民事訴訟法第277 條前段亦有明
    文。本件原告依侵權行為及債務不履行之法律關係請求被告
    賠償其損害，自應就被告之過失行為致原告受有實際損害等
    有利於己之事實負舉證之責。
(三)、原告主張盧霈妤係以上揭偽造文書之方式，詐騙原告退還支
    票1 號，被告亦未確實查核系爭保戶有無變更保額之意思，
    逕於系爭變更申請書上簽名，致原告退還支票1 號予鴻安公
    司，並接受被告繳納用以支付變更後戊○○、丁○○保費
    39,090元之支票2 號，原告所有之支票1 號財產權遭盧霈妤
    侵占而受侵害，原告因之受有保險金額變更前後保費差額之
    損害1,087,805 元等語。是依原告之主張，其本案所受損害
    乃因支票1 號財產權被侵占之損失，惟原告既主張其係退還
    支票1 號予鴻安公司，復謂支票1 號係遭盧霈妤所侵占，則
    盧霈妤如何取得並侵占該紙支票，並未見原告為合理之說明
    。再者，退還後之支票1 號已屬鴻安公司所有，而非原告所
    有，縱嗣後再遭盧霈妤侵占，其權利受損之人乃鴻安公司，
    並非原告。況原告就其陳稱已將支票1 號退還鴻安公司乙節
    ，已為被告所否認，原告亦未能提出鴻安公司或其他人確已
    簽收支票1 號之憑證或提出其他直接證據佐證支票1 號之流
    向，是原告是否確已將支票1 號退還或退還予何人，尚非無
    疑，則原告主張其所有支票1 號之財產權遭侵占，且此為被
    告過失行為所致之損害云云，即難逕信。至鴻安公司95年5
    月26日回函雖稱：本公司承攬原告業務，依原告之承保規定
    約束，若單一保單之保費超過50萬元者，須先送件審核，待
    核保通過後，亦須等待通知始可繳費入保險公司，再由保險
    公司人員開立收據，證明此保件已經入公司。若客戶需抽回
    保費支票，需填寫申請書，此業務乃保險公司之內部行政業
    務，無法經過保險經紀人公司之業務員。而申請契約變更，
    本公司有義務代送服務之項目，系爭要保書及保險契約內容
    變更申請書有蓋簽署章及行政助理章（本公司行政人員為侯
    朵峰），是經過本公司服務之文件，且核准後該筆款項均退
    還保戶，且有簽收回條單入保險公司等語（見本院卷(一)第
    219 頁），然該回函所載已將保險金額變更後之保費退還保
    戶乙節，顯與保戶丁○○、戊○○於偵查中之證詞不符，原
    告亦否認該回函所稱原告有受領簽收回條之情事，故難僅憑
    前揭鴻安公司回函所陳該公司已將變更核准後之保費退還保
    戶等與事實不符之內容，遽認鴻安公司確曾收受原告退還之
    支票1 號。
(四)、退步而言，縱認原告主張因其並未通過壬○○保險契約之核
    保，遂請鴻安公司告知戊○○、丁○○另行繳交該二人部分
    之保險費用，又因鴻安公司其後寄送縮小保額之變更申請書
    ，故原告退還三人共票之支票1 號予鴻安公司，另行收受變
    更保額後之保費支票（即支票2 號）等情俱屬真正，然依照
    原告與鴻安公司間之經紀人合約，鴻安公司之業務範圍包括
    代收其所招攬原告人身保險之第一期保險費並轉交原告、代
    收要保人、被保險人之要保、契約變更等相關文件（見本院
    卷(一)第145 頁），且鴻安公司就其所招攬、送件之原告保險
    契約案件，應負善良管理人之責任，即鴻安公司應確實面見
    要保人、被保險人並詳實說明各項必要事項，且確認要保人
    、被保險人確有親自填寫各該文件之事實；原告則應依鴻安
    公司所招攬之業務支付報酬。本件被告為鴻安公司業務員，
    經盧霈妤要求，同意以其名義擔任戊○○、丁○○保單之業
    務員及見證人，為被告所是認，戊○○、丁○○已分別繳交
    561,950 元、564,945 元之保險費，該二人之要保書、保險
    費（支票1 號）亦由被告所屬公司即鴻安公司轉交原告，是
    該二份保件應屬鴻安公司代原告所招攬者。其後，原告同意
    核保該二人之保險契約，戊○○、丁○○與原告之保險契約
    應已成立，原告亦已依約給付佣金予鴻安公司，有被告不爭
    執真正之佣金發放紀錄查詢作業影本1 紙為憑（見本院卷(一)
    第80頁），且經鴻安公司負責人己○○到庭證述相符（見本
    院卷(二)第55頁）。而戊○○、丁○○事實上並無縮小保險金
    額之意，被告並未與該二保戶確認，逕於變更申請書上之見
    證人簽章，鴻安公司復於該不實之變更申請書蓋用簽署章並
    將之寄送與原告，致原告誤信而同意核保變更後之內容，然
    該保險契約變更之申請既係偽造，並係經由鴻安公司送件，
    保險契約之當事人即原告與戊○○、丁○○當不受其拘束，
    原告與戊○○、丁○○間之保險契約，自仍以變更前之內容
    為有效。從而，縱認原告主張因戊○○、丁○○、壬○○三
    人共票之故，已退還支票1 號予鴻安公司乙情屬實，鴻安公
    司依照其與原告間之經紀人契約，仍應另交付原已收取之戊○○、丁○○之第一期保費予原告，鴻安公司嗣後僅交付支
    票2 號予原告，原告仍得請求鴻安公司給付戊○○、丁○○
    所應繳交保費與支票2 號金額之差額1,087,805 元（即
    561,950 ＋564,945 －39,090＝1,087, 805）。至鴻安公司
    於收受原告退還之支票1 號後究如何處理，是否將之交付被
    告或盧霈妤或第三人，鴻安公司是否遭他人詐騙而代為寄送
    系爭保件，則均屬鴻安公司與該他人間之法律關係，要與原
    告無涉。承前，原告對於鴻安公司該部分1,087,805 元之保
    險費用交付請求權既仍存在，當無損害可言，原告依據侵權
    行為或債務不履行之法律關係請求被告賠償損害，均無可採
    。又本案案發後，原告雖於94年1 月20日與戊○○、丁○○
    簽訂協議書（見本院卷(一)第52頁、第53頁），由原告先行返
    還561,950 元、560,050 元予戊○○、丁○○，戊○○、丁○○則同意其等與原告間之系爭保險契約自始不生效力，惟
    此為原告與戊○○、丁○○間於事後之和解行為，並不影響
    原告對於鴻安公司之前開保險費請求權，併此敘明。
(五)、綜上所述，原告並未舉證證明其所述支票1 號財產權遭侵占
    之情確屬真正，縱認原告主張之事實為可信，原告對於鴻安
    公司仍享有1,087,805 元之保費交付請求權，原告主張其受
    有該部分保費差額之損害，即非可取。從而，原告依據侵權
    行為或債務不履行之法律關係請求被告賠償其損害，俱無理
    由，應予駁回。
(六)、因本案事證已臻明確，兩造其餘主張、陳述及所提之證據暨
    攻擊防禦方法，經本院審酌後，認與本案判斷結果無影響，
    爰不予一一論述。
四、結論：原告之訴為無理由，依民事訴訟法第78條，判決如主
    文。
中　　華　　民　　國　　96　　年　　8 　　月　　6　　日
                  民事第三庭　審判長　法　官　朱耀平
                                      法　官  陳映如
                                      法　官  吳佳穎
以上正本係照原本作成
如對本判決上訴，須於判決送達後20日內向本院提出上訴狀
中　　華　　民　　國　　96　　年　　8 　　月　　6　　日
                            書記官　黃美雲?
